臺灣高雄地方法院刑事判決　　　　　　　 94年度易字第417號
公　訴　人　臺灣高雄地方法院檢察署檢察官
被　　　告　乙○○
上列被告因違反毒品危害防制條例案件，經檢察官提起公訴（93
年度毒偵字第5387號、93年度毒偵字第7452號），而經本院合議
庭裁定改由受命法官依簡式審判程序審理，本院判決如下：
    主  文
乙○○連續施用第二級毒品，處有期徒刑陸月，如易科罰金，以
參佰元折算壹日。扣案之第二級毒品MDMA共陸顆及甲基安非他命
參包（驗前毛重共壹點柒公克，驗後毛重共壹點陸公克），均沒
收銷燬之；吸食器貳組沒收。
    事  實
一、乙○○前因施用毒品案件，經本院以91年度毒聲字第2567號
    裁定送觀察、勒戒後，認無繼續施用毒品之傾向，已由臺灣
    高雄地方法院檢察署檢察官於民國91年5 月23日以91年度毒
    偵字第2204號為不起訴處分而釋放。詎仍不知悔改，復基於
    施用第二級毒品MDMA及甲基安非他命（起訴書誤為安非他命
    ）之概括犯意，自91年10月3 日起至93年6 月3 日止，在高
    雄縣市之各舞廳及PUB 店內，以直接吞食MDMA及將甲基安非
    他命置於吸食器內燒烤吸煙之方式，連續施用MDMA及甲基安
    非他命多次。嗣先後於(一)91年10月3 日17時許，為警持本院
    核發之搜索票前往乙○○位於高雄市前鎮區○○○路59號6
    樓之5 租屋處查獲，當場扣得MDMA2 顆。(二)93年6 月3日 凌
    晨1 時10分許，在臺東縣政府警察局大武分局森永派出所前
    為警查獲，並扣得甲基安非他命3 包（驗前毛重共1.7 公克
    ，驗後毛重共1.6 公克）、MDMA4 顆及乙○○所有供施用甲
    基安非他命使用之吸食器2 組等物。
二、案經內政部警政署高雄港務警察局移送臺灣高雄地方法院檢
    察署檢察官；臺東縣政府警察局大武分局報告臺灣臺東地方
    法院檢察署呈請臺灣高等法院檢察署令轉臺灣高雄地方法院
    檢察署檢察官偵查起訴。
    理  由
一、前揭時地連續施用第二級毒品MDMA及甲基安非他命多次之犯
    行，業據被告於本院審理時坦承不諱，而其先後於上開時地
    為警查獲後，經警採尿送驗之結果，分別呈MDMA及甲基安非
    他命之陽性反應。又扣案之錠劑共6 顆及白色晶體3 包經送
    驗後，亦分別確定為MDMA及甲基安非他命（驗前毛重共1.7
    公克，驗後毛重共1.6 公克）等情，有高雄港務警察所刑事
    組偵辦煙毒嫌疑尿液採證代碼對照表、高雄市立凱旋醫院91
    年10月30日高市凱醫檢字第683 號煙毒尿液檢驗成績書、臺
    東縣衛生局93年6 月11日煙毒麻醉藥品類委託檢驗結果通知
    書、臺東縣警察局大武分局（93）年度人犯涉毒品危害防制
    條例採樣尿液送驗代號登記簿影本各1 紙及高雄醫學大學附
    設中和紀念醫院94年1 月18日、94年4 月6 日檢驗報告共3
    紙附卷可稽，暨被告所有之吸食器2 組扣案足憑，足見被告
    之自白與事實相符，堪予採信。再被告前因施用毒品案件，
    經本院以91年度毒聲字第2567號裁定送觀察、勒戒後，認無
    繼續施用毒品之傾向，已由臺灣高雄地方法院檢察署檢察官
    於91年5 月23日以91年度毒偵字第2204號為不起訴處分而釋
    放之事實，亦有上開不起訴處分書及臺灣高等法院被告前案
    紀錄表各1 份在卷可佐。從而，被告確有於觀察、勒戒執行
    完畢釋放後5 年內，連續施用第二級毒品MDMA及甲基安非他
    命多次之犯行，洵堪認定，本件事證明確，應依法論科。
二、核被告所為，係犯毒品危害防制條例第10條第2 項之施用第
    二級毒品罪。被告為施用而持有第二級毒品MDMA及甲基安非
    他命，其持有之低度行為應為施用之高度行為所吸收，不另
    論罪。其先後施用MDMA及甲基安非他命多次之犯行，時間緊
    接，手法相似，觸犯構成要件相同之罪名，顯係基於概括犯
    意反覆為之，應依連續犯之規定，論以一罪，並加重其刑。
    公訴人雖僅起訴被告於91年10月3 日施用MDMA及93年6 月3
    日施用甲基安非他命各1 次之犯行，惟被告之其餘施用第二
    級毒品犯行，與前揭經起訴並由本院論罪科刑之部分，有連
    續犯之裁判上一罪關係，已如前述，依審判不可分原則，此
    部分亦應為起訴效力所及，本院自應併予審理，附此敘明。
    爰審酌被告施用毒品性質上屬對自我身心健康之戕害行為，
    對社會所造成之損害並非直接、巨大，且犯後坦承犯行，態
    度良好，惟其屢經國家之治療及偵查程序，仍未能根絕毒癮
    ，足見其不思悔悟等一切情狀，量處如主文所示之刑，並諭
    知易科罰金之折算標準，以資懲儆。末查，扣案之MDMA共6
    顆及甲基安非他命3 包（驗前毛重共1.7 公克，驗後毛重共
    1.6 公克），均為毒品危害防制條例第2 條第2 項第2 款所
    示之第二級毒品，應依同條例第18條第1 項前段之規定，均
    予宣告沒收銷燬之；吸食器2 組為被告所有供施用甲基安非
    他命使用之物，此業據被告供明在卷，應另依刑法第38條第
    1 項第2 款之規定，宣告沒收之。至檢驗耗盡之MDMA及甲基
    安非他命既已滅失，自不再宣告沒收銷燬之。又其餘扣案之
    愷他命錠劑1 顆、愷他命粉末1 包（毛重8.6 公克）、殘留
    愷他命粉末之吸管4 支、殘留愷他命之研磨盤1 個、空膠囊
    73個、夾鏈袋1 個、愷他命粉末1 包（驗前毛重5.3 公克，
    驗後毛重5.2 公克）、橡皮管1 條、吸管2 支及CAFFEINE（
    俗稱紅豆）13顆等物，顯與本案無關，爰不予宣告沒收之，
    附此敘明。
據上論斷，應依刑事訴訟法第273 條之1 第1 項、第299 條第1
項前段，毒品危害防制條例第10條第2 項、第18條第1 項前段，
刑法第11條、第56條、第41條第1 項前段、第38條第1 項第2 款
，罰金罰鍰提高標準條例第2 條，判決如主文。
本案經檢察官甲○○到庭執行職務。
中　　華　　民　　國　　94　　年　　5 　　月　　24　　日
                  刑事第十一庭  法　官  鄭詠仁
以上正本證明與原本無異。
如不服本判決，應於判決送達後10日內，向本院提出上訴狀。
                                書記官  蔡妮君
中　　華　　民　　國　　94　　年　　5 　　月　　24　　日
附錄法條：
毒品危害防制條例第10條
施用第一級毒品者，處6 月以上5 年以下有期徒刑。
施用第二級毒品者，處3 年以下有期徒刑。
